Inventaris van het archief van de Landsadvocaat mr. J.H. Telders, 1917-1936
Nationaal Archief, Den Haag
- Procesdossiers van mr. J.H. Telders, 1917-1936, A.
  - Dossiers 1841 - 1860, 74
    - Hanzebank, 1859
    - Fokker (J. van Eck), 1860
  - Dossiers 1861 - 1885, 75
    - Münstersche Schiffahrts- und Lagerhaus AG, 1861
    - Haars (Greefhorst), 1862
    - Zuiderduin e.a., 1863
    - Gemeente Overschie, 1864
    - Gemeente Haarlem, 1865
    - Gemeente Jutphaas, 1866
    - Houterman, 1867
    - Blaupot, 1868
    - ----, 1869
    - J. Mooyman, de Winter, 1870
    - J. Katan (J.J. Bakker), 1871
    - Oosthoek (Brinkert), 1872
    - V.A.R.A., 1873
    - Handelsmij. Eindhoven, 1874
    - Kooymans e.a., 1875
    - Voordewind, 1876
    - ----, 1877
    - Groot Nederland, 1878
    - Wilbrink, 1879
    - Westhoff (Bannet), 1880
    - Van Oordten Co., 1881
    - Molengraaff en de Marez Oyens, 1882
    - Paardekooper (M. van Thiel), 1883
    - Souhoka (Teunissen), 1884
    - Hollandsche Stoomboot Mij., 1885
  - Dossiers 1886 - 1905, 76
    - ----, 1886
    - J. van Tilburg, 1887
    - Henstra, 1888
    - Delflandsche Hypotheekbank (Hagethorn), 1889
    - Gemeente Vledder, 1890
    - Dollarlening - Advies, 1891
    - Diamanthandel Amsterdam, 1892
    - Van Duynhoven, 1893
    - Gemeente Haarlem, 1894
    - Standard Marine Insurance, 1895
    - Hamburger en Co.'s Bankierskantoor (L. de Vries), 1896
    - Uyttenbogaart (Snorn), 1897
    - Gemeente 's-Gravenage, 1898
    - Lamberty, 1899
    - B. van Leeuwen, 1900
    - Sint Peters Gasthuis, 1901
    - C. de Boer, 1902
    - C.E. Bakker, 1903
    - A. Stoffers e.a., 1904
    - Engles e.a., 1905
  - Dossiers 1906 - 1925, 77
    - Fonville, 1906
    - F. Raaymakers (Akkerman), 1907
    - Jellinghaus, 1908
    - Joh. De Rooy, 1909
    - Goeman, 1910
    - Van Boxtel (van Hulsel), 1911
    - Siemens en Halska, Svenska Radio, 1912
    - Zeelen, 1913
    - H.M. Vos (J. Klerkx), 1914
    - Tersteeg, 1915
    - H.N. Koning (Fa. De Rijk), 1916
    - Meuwissen (Loeb), 1917
    - Vereenigde Brandstoffenhande, 1918
    - Koot en Zonen, 1919
    - Velgersdijk (Wesseling), 1920
    - Hotel Bellevue (Wesseling), 1921
    - Snoek, 1922
    - Gemeente Overschie, 1923
    - Van Dijck Petit, 1924
    - Witherington en Everett, 1925
  - Dossiers 1926 - 1955, 78
    - De Hondt, 1926
    - Valbracht, 1927
    - Fijn van Draat (van Ginkel), 1928
    - Sneeker Autobusbedrijf, 1929
    - Rekkers (Dollekamp en Co.), 1930
    - Wieleman, 1931
    - J.F. Coster, 1932
    - Maatjens, 1933
    - Luchjenbroers (List), 1934
    - Perridon's Kolenhandel, 1935
    - Loeffen, M. van der Vliet, 1936
    - Meerburg, van Everdingen, van Heelsbergen, 1937
    - Verdoorn, 1938
    - De Graaff-Schmidt, 1939
    - D. de Klerk (Steffens), 1940
    - Gebrs. Van der Boom's Stoombootrederij Rotterdam, 1941
    - Zeebad Scheveningen Mij. (A.E. de Jong), 1942
    - Geurten, 1943
    - Vesta N.V. (Kreuger), 1944
    - Bönker, 1945
    - Van 't Sant, 1946
    - Bouw van arbeiderswoningen, 1947
    - Lindeman, Trommelen, 1948
    - N. van Vianen, 1949
    - Guisse, 1950
    - Baumgärtner, Helms, 1951
    - Groenland N.V., D.J. Groen, 1952
    - De Wolf (Filippo), 1953
    - L. de Bock, Transport Urbains et Vicinaux, 1954
    - Van Blommestein, 1955
  - Dossiers 1956 - 1965, 79
    - Daverveldt (Burghoorn), 1956
    - Scheepers, 1957
    - G. Priem (Mabuwat N.V. ), 1958
    - Patria Verzekering Mij., 1959
    - Rappoport (Gomperts), 1960
    - Gemeente Maasdam, 1961
    - Gemeente Maasdam (Oppenheim en van Till), 1962
    - Lacber N.V., van der Eerden c.s., 1963
    - Starlift, 1964
    - M. de Kok, 1965
  - Dossiers 1966 - 1985, 80
    - Veenderij Noord-Brabant, 1966
    - Parmentier, 1967
    - Wertheim en Gompertz 1834, Crediet-vereniging 1853, 1968
    - Hagedoorn, 1969
    - Nales (Burgwal), 1970
    - Drie Hoefijsters Bierbrouwerij (Burgwal), 1971
    - Ambachtsheerlijkheid Cromstrijen, 1972
    - Waterschap Hoenkoop Vliet en Dijkveld, 1973
    - Kuipers, 1974
    - Dekkers (van Blerck), 1975
    - Passtoors (de Veer), 1976
    - Dikkeboom en Sybrandy, 1977
    - Boss en J.M. de Roos, 1978
    - Boelaars (Ohl), 1979
    - Kaashandel Mij. Gouda, 1980
    - Fortanier (L. Kruyer), 1981
    - Sikkel, 1982
    - Denneboom, H.L. Visser, 1983
    - Stichting Fonds van Baak Richard, 1984
    - Gebrs. Broersma, 1985
  - Dossiers 1986 - 2000, 81
    - Wilis Cultuurmij. e.a., 1986
    - Heynemann-Quasters, Süssle, 1987
    - Hillen en Roosen, 1988
    - Vereeniging Marine-onderofficieren (J. Andriessen), 1989
    - Evers, 1990
    - Randebrock (Wieting), 1991
    - Geuzengesticht Wilhelmus van Nassauen (A. Witte), 1992
    - Duinstraat Fornuizenfabriek, 1993
    - Onteigening Noord-Holland, 1994
    - Onteigening Amsterdam, het Slochter, 1995
    - Onteigening Amsterdam, Amsterdam-Rijnkanaal, 1996
    - Onteigening Arnhem, brug Nederrijn, 1997
    - Onteigening Arnhem-Velp, 1998
    - Onteigening Assen-de Punt, 1999
    - Onteigening Baanhoek-Schelluiden, 2000
  - Dossiers 2001, 2001/1 - 2001/8, 82
    - Hollandsche IJzeren Spoorweg Mij., 2001
    - Meerdink, 2001 - 1
    - Hendriksen, Gorter, 2001 - 2
    - Hugenholtz, Lopez Cardoso, 2001 - 3
    - Muller, Swart, 2001 - 4
    - Veth, Elfrink, 2001 - 5
    - Lestraden, Vetter, 2001 - 6
    - De Bas, Tollenaar, 2001 - 7
    - Everwijn, 2001 - 8
  - Dossiers 2001/9 - 2001/16, 83
    - Brandsma, van Ooijen, 2001 - 9
    - T.C. Koning, Dijkgraaf, 2001 - 10
    - Zegers Veeckens, Dijkerman, 2001 - 11
    - Kieft, 2001 - 12
    - Duits, 2001 - 13
    - H.R. Derksen, 2001 - 14
    - Van Delft, 2001 - 15
    - Van den Bos, 2001 - 16
  - Dossiers 2001/17 - 2001/25, 84
    - Elfers, 2001 - 17
    - Bogaerts, 2001 - 18
    - J.B. Hillen, Hansen, 2001 - 19
    - Freiin von Uslar Gleichen, Insinger, 2001 - 20
    - De Bruine Ploos van Amstel, Friezer, 2001 - 21
    - Van Voorst van Beest, J.G. de Vries, 2001 - 22
    - P. Westers, 2001 - 23
    - Pikkers, 2001 - 24
    - Weekhout, 2001 - 25
  - Dossiers 2001/26 - 2001/36, 85
    - Hillebrant, 2001 - 26
    - ----, 2001 - 27
    - Leestemaker, 2001 - 28
    - Van Zandvoord, 2001 - 29
    - Wunderlich, 2001 - 30
    - Wertwijn, 2001 - 31
    - Van de Sande, van der Wal, 2001 - 32
    - Teengs, Gerritsen, 2001 - 33
    - Ten Cate, Bleeker, 2001 - 34
    - Rosbach, 2001 - 35
    - Laane, Gilissen, 2001 - 36
  - Dossiers 2002 - 2035, 86
    - Lansink-Wilmink, 2002
    - Onteigening Boxtel, 2003
    - Onteigening Breda-Tilburg, 2004
    - Onteigening Denekamp, 2005
    - Van de Heuvel, 2006
    - Roomsch-Katholieke kerkgemeente van de allerheil. Rozenkrans, 2007
    - Onteigening Gorinchem-Keizersveer, 2008
    - Kroon en L. van der Wal, 2009
    - Onteigening 's-Heer Arendskerke, 2010
    - Küppers e.a., 2011
    - ----, 2012
    - Onteigening Maasheeze, 2013
    - Gebrs. Hulsinga, Kraaijeveld, 2014
    - J. Tutein Nolthenius, Lamers, 2015
    - Trouw, 2016
    - Rorink, 2017
    - Onteigening Putten, 2018
    - Schönefeld en Lambriex, 2019
    - Gemeente Vlissingen, 2020
    - Hedeman e.a., 2021
    - Dresselhuijs, Verschuer, 2022
    - Onteigening Vianen, 2023
    - Onteigening Waarder, 2024
    - Onteigening Wieringen, 2025
    - Kooyman, 2026
    - Fabritius Schutter, 2027
    - Gebrs. Van der Haar, 2028
    - J. de Vries, 2029
    - COVAR, 2030
    - Stoombootmij. Hilligersberg, 2031
    - Holländer, 2032
    - Koomans (Ankerman), 2033
    - Futura, 2034
    - Haverkate en ter Kuile, 2035
  - Dossiers 2036 - 2052, 87
    - Pulle, 2036
    - Raad van Arbeid Amsterdam, de Beer, 2037
    - Riedstra, 2038
    - Burgerlijk Armbestuur Echt (Ponsen), 2039
    - Munters (Frijters), 2040
    - Van 't Zelfde, 2041
    - Scheidius (Hingsen), 2042
    - ----, 2043
    - Meinema (Küchlin), 2044
    - Spoorwegmaterieel in IJzerconstructie N.V., 2045
    - Van Dalen, Mannheimer Versicherung gesellschaft, 2046
    - Roesingh, 2047
    - N. de Koning, 2048
    - Van Elk-Barten, 2049
    - Van Bendegem, 2050
    - Ridder van Rappard, 2051
    - Algemene Beton Compagnie, 2052
  - Dossier 2053, 88
    - Alexander N.V. e.a, 2053
  - Dossiers 2054 - 2074, 89
    - Van der Sluis e.a., 2054
    - Storm, 2055
    - Van Gorp, 2056
    - Mackensen, Stoller, Weir, 2057
    - Haagsche Credietbank (W.F. Meijer), 2058
    - Reederij van der Schuit, 2059
    - Oudijk, van der Bas, 2060
    - Dols (van Taalingen), 2061
    - Nicheels, 2062
    - Laanen, Schoormans, 2063
    - Buma, Pollux, 2064
    - Mathon, 2065
    - Van Tergouw (Engelhard), 2066
    - Duinstee, 2067
    - ----, 2068
    - P. van Gils e.a., 2069
    - Lugtenburg e.a., 2070
    - Den Hollander- de Kruyf, 2071
    - Tiendeman en van Kerchem (van Vloten), 2072
    - Gemeente Tiel, 2073
    - S. Kuiper, 2074
  - Klappers op de dossiers, 90-92
    - Klapper op de dossiers nrs. 1 - 1500, 90
    - Klapper op de dossiers nrs. 1501 - 2000, 91
    - Klapper op de dossiers nrs. 2001 - 2413, 92
- Procesdossiers van mr. G.W. van der Does, 1960-1965, B.
  - Dossiers 5755-5761, 93
    Openbaarheid beperkt tot 1 januari 2041
    dossier 5755
    L.E. Beemer
    dossier 5756
    J.J. van den Brink
    dossier 5757
    G.M. Carter
    dossier 5758
    Gemeentelijke Dienst Sociale Belangen (beslag Wijnmalen)
    dossier 5759
    H.A.M.T. De Groof
    dossier 5760
    J.C. Hagenaars
    dossier 5761
    Slavenburg’s Bank
  - Dossiers 5762-5768, 94
    dossier 5762
    H.C. Koks
    dossier 5763
    J.W. Koning (Arbeidsgeschil)
    dossier 5764
    D.A. Bloem
    dossier 5766
    W. Colenbrander
    dossier 5767
    N. Daenen
    dossier 5768
    A.E. Erkelens
  - Dossiers 5769-5775, 95
    dossier 5769
    M.C. Hes
    dossier 5770
    J.W. Kreessen
    dossier 5771
    L. Lemon
    dossier 5772
    C. Ludewig
    dossier 5773
    A.R. Maas
    dossier 5774
    C.A. Mutter
    dossier 5775
    H. Morath
  - Dossiers 5776-5788, 96
    dossier 5776
    Moes en Blauw
    dossier 5777
    J. Nase
    dossier 5778
    Van de Wetering (Noord- en Zuid-Hollandse Lloyd)
    dossier 5779
    Ontvanger Der Belastingen Den Haag (Bulsing)
    dossier 5780
    Onteigening Vriezenveen (Vossebeld)
    dossier 5781
    F.L. van Polanen Petel
    dossier 5782
    Mr. Voûte (beslag Kaiser)
    dossier 5783
    Onteigening Voskuilen
    dossier 5785
    Inspecteur Volksgezondheid (Halberstadt)
    dossier 5786
    G. van den Broek (ontruiming Dienstwoning Diepenveen)
    dossier 5787
    Bientje Roep
    dossier 5788
    F. Smit (Pension Thera Rosa)
  - Dossiers 5790-5799, 97
    dossier 5790
    O. van Swieten
    dossier 5791
    E. Thomas
    dossier 5792
    B. Timmers (Ontruiming Dienstwoning Amersfoort)
    dossier 5793
    A. Jutte en C. Tur
    dossier 5794
    C. van de Velde (Uitvoering Stuwadoorswet)
    dossier 5795
    N.V. Dordts Assurantie Bedrijf
    dossier 5797
    Bataafse Verzekeringsmaatschappij
    dossier 5798
    J.C. Keustermans
    dossier 5799
    S.J. Halma
  - Dossiers 5800-5804, 98
    dossier 5800
    A. Mordang
    dossier 5801
    Min. van Volkshuisvesting (A. Hoogendam)
    dossier 5803
    A. Berm (N.V. Zeven Provinciën)
    dossier 5804
    A.C.M. Veerkamp
  - Dossiers 5805-5810, 99
    dossier 5805
    N.V. Maatschappij van Assurantie Discontering en- Belening der Stad Rotterdam.
    dossier 5806
    J. Strijker
    dossier 5807
    Glen Line LTD (V.I.B.)
    dossier 5808
    Svenska Amerika Linien (S.S. Vasaholm)
    dossier 5810
    Onderlinge Verzekeringsmij Hoogezand-Martenshoek
  - Dossiers 5811-5823, 100
    dossier 5811
    F.L. Martens
    dossier 5812
    L. Maidman
    dossier 5813
    F.J. van Weldam
    dossier 5814
    C.T. Kokshoorn (Algemene Friesche)
    dossier 5815
    F.A. Verduijn Lunel
    dossier 5816
    Nederlandse Maatschappij tot Financiering van huurkoop- Transacties “NEMAFI”(beslag Kluts)
    dossier 5816A
    J.D. Kroon en H. Rutgers
    dossier 5817
    “NEMAFI” (beslag van der Poel)
    dossier 5818
    Alliance Assurance Companij LTD. en K. Broersma
    dossier 5819
    H. Lablans (Ontruiming Dienstwoning Ameland)
    dossier 5821
    F. Nauwelaers
    dossier 5822
    J.W. van Eekelen
    dossier 5823
    F.N.V. Mossel
  - Dossiers 5824-5838, 101
    dossier 5824
    F. Wessels
    dossier 5825
    J.W. Baümer
    dossier 5826
    M.C. van der Vliet
    dossier 5827
    Lykes Bros Vig
    dossier 5829
    W.M.T. Hoogstraten
    dossier 5830
    Landbouwschap (beslag Wisse)
    dossier 5831
    Griffier Rechtbank Den Haag/Verhoeve
    dossier 5832
    B.Z.Z. Brinkers (Margarinefabriek Zoetermeer)
    dossier 5833
    Onteigening F. De Jonge
    dossier 5834
    A.J. Mommers
    dossier 5835
    C.D.F. Romswinckel
    dossier 5836
    W. Schouten
    dossier 5837
    G.A. Hoefsloot
    dossier 5838
    N.V. Haas, Azijnenfabriek te Haarlem
  - Dossiers 5839-5844, 102
    dossier 5839
    K. Mons (Ontruiming Dienstwoning Schellingwoude)
    dossier 5840
    W. Melchers
    dossier 5841
    Piérard Fréres et Soeurs (M.S. “Bobonne”)
    dossier 5842
    L. Brink
    dossier 5843
    H. Boon en firma P. De Keizer en Zonen
    dossier 5844
    Gebroeders Bakker
  - Dossiers 5845-5849, 103
    dossier 5845
    N.V. De Liverpool, London en Globe Insurance Company LTD. en C.L. Haket
    dossier 5846
    Min. van Volshuisvesting en Expeditiebedr. F. Maas
    dossier 5847
    Onteigening Mr. Witlox
    dossier 5848
    R. Visscher (Ontruiming pension “Nieuw Rijmers”)
    dossier 5849
    F. van den Dungen
  - Dossiers 5850-5864, 104
    dossier 5850
    J.F. Leemreize
    dossier 5851
    Onteigeningen Rijkswaterstaat/N.V. Woudenstein en Mr. K.W. Brevet
    dossier 5852
    Vennootschap Otto en Riethof
    dossier 5853
    Ontruiming Dienstwoning van het Fort De Gagel
    dossier 5854
    Ontruiming Dienstwoning van het Fort Rijnauwen
    dossier 5855
    Ontvanger Directe Belastingen (beslag Liem Kiem San)
    dossier 5856
    A.L.M. Land en V. Phefferkorn
    dossier 5858
    Veilingvereniging “Houten en Omstreken”
    dossier 5859
    F.D. van Westering
    dossier 5860
    M.C.A. Lindeman (beslag Nicolaas)
    dossier 5861
    Société d’Armement Fluvial S.A.
    dossier 5862
    Firma van Dijk en Zonen
    dossier 5863
    Verzekeringsmij “De Auto Onderlinge”
    dossier 5864
    F. Meijer (Arbeidsgeschil)
  - Dossiers 5865-5868, 105
    dossier 5865
    Moscouse Staatscircus en Mattner
    dossier 5866
    Royal Insurance Company LTD.
    dossier 5867
    J. Waterdrinker/P.S. Janmaat
    dossier 5868
    P.T.T. Loonfactorvergoeding
  - Dossiers 5869-5871, 106
    dossier 5869
    O. De Waal, K.L.M. en P.I.A.C.
    dossier 5870
    H. van den Eijnden (beslag Moll)
    dossier 5871
    H. Homan
  - Dossiers 5872-5881, 107
    dossier 5872
    C.A. Jacobs (“Adour”)
    dossier 5873
    P.W. Kimmel (Ontruiming Dienstwoning Fort Hoofddorp)
    dossier 5874
    Wegenbouwbedrijf Konings
    dossier 5875
    Noord-Holland en Velsen/Kant-Mesman
    dossier 5876
    Firma van der Kooij en Lanser
    dossier 5877
    Provinciale Levensverzekeringsmij van Westfalen te Münster
    dossier 5878
    N.V. Marel’s Autobedrijf
    dossier 5879
    J.J. Vondenhoff (Ontruiming Dienstwoning Spekholzerheide)
    dossier 5880
    Zwitserse Vennootschap Zürich/Nooitgedacht
    dossier 5881
    N.V. Assurantie Mij “De Zeven Provinciën” (van Tuijl)
  - Dossiers 5882-5885, 108
    dossier 5882
    Bernardus Aa, Alias Beaphar
    dossier 5883
    Beurtvaart, Brand- en Zeeverzekeringsmij.
    dossier 5884
    W. Haagman
    dossier 5885
    R. Seket (Nieuw-Guinea)
  - Dossiers 5886-5898, 109
    dossier 5886
    G. van Nispen (ontruiming Dienstwoning te Drongelen)
    dossier 5887
    E.R. van Keulen
    dossier 5888
    B.W. Nijhof
    dossier 5889
    V. Phefferkorn
    dossier 5890
    J.T. Spierings
    dossier 5891
    W. Robinson
    dossier 5892
    L.C. Roestenburg
    dossier 5893
    W. Souhoka
    dossier 5894
    J.E. Thieme
    dossier 5895
    Uranus
    dossier 5896
    N.V. Assurantie Mij “De Zeven Provinciën”
    dossier 5897
    M.T.H. van Beek
    dossier 5898
    E. Gille-Bouwman (ontruiming Dienstwoning)
  - Dossiers 5899-5901, 110
    dossier 5899
    J. van Meerveld
    dossier 5900
    Steenkolen Handelsvereniging N.V.
    dossier 5901
    “Muroplast” Chemische Producten
  - Dossiers 5902 I, 111
    dossier 5902 I
    N.V. Navigator, N.V.L.K.M. werken, N.G. Molen en A. Kemperink
  - Dossiers 5902 II, 112
    dossier 5902 II
  - Dossiers 5903-5908, 113
    dossier 5903
    E. Tijssenraad
    dossier 5904
    N.V. Verzekeringsmij “Noord- en Zuid-Hollandse Lloyd”
    dossier 5905
    Dr. O. Reuchlin
    dossier 5906
    Stads- en Academisch Ziekenhuis te Utrecht
    dossier 5907
    G. Boerhout
    dossier 5908
    Brandwaarborg Maatschappij (Stormmeeuw)
  - Dossiers 5910-5911, 114
    dossier 5910
    W. von Kriegenbergh
    dossier 5911
    Rutsaert-Soudan
  - Dossiers 5912-5924, 115
    dossier 5912
    J. Speijer
    dossier 5914
    Bolsenbroek en Thuijs
    dossier 5915
    D. Septer (ontruiming Dienstwoning)
    dossier 5916
    D.H.J. van Someren
    dossier 5917
    P. Steffens (beslag Nemi)
    dossier 5918
    Firma Gelsing (Nederlandse Lloyd Ongevallen)
    dossier 5919
    J.A. van der Heijden (ontruiming Dienstwoning)
    dossier 5920
    K.J. Kuperus (ontruiming perceel te Den Helder)
    dossier 5921
    Onteigening D’Ancona en Hervormde Kerk
    dossier 5922
    N.V. “Eerste Rotterdamse Maatschappij (van Acht)
    dossier 5923
    Johanna Wilhelmina II/Lujo 2
    dossier 5924
    J.W.P. Kardoes
  - Dossiers 5925-5929, 116
    dossier 5925
    Voorzitterschap van het Landbouwschap
    dossier 5926
    Min. van Volkshuisvesting/Löffelman
    dossier 5927
    P.T.T. contra Monte Galera
    dossier 5928
    Min. van Volkshuisvesting/Erven F. Schut
    dossier 5929
    Firma Vebex en A.H. Schepers
  - Dossiers 5930-5933, 117
    dossier 5930
    Twentsche Bank N.V. (beslag F. Damwijk)
    dossier 5931
    Velser IJzerhandel
    dossier 5932
    Zwitserse Verzekeringsmij Zürich (van der Werf)
    dossier 5933
    Alcu Metaal N.V.
  - Dossiers 5934-5838 I, 118
    dossier 5934
    Vennootschap “British Fire Company LTD.”
    dossier 5935
    Drooggemaakte Veen- en Lijkerpolder
    dossier 5936
    Majella Stichting en Dr. Huisman
    dossier 5937
    J. Tolner en de Raad voor Kinderbescherming
    dossier 5938 I
    V.I.B. Lijkes Lines (Mason Lykes)
  - Dossiers 5938 II-5939, 119
    dossier 5938 II
    dossier 5939
    V.I.B. Virginia Lykes
  - Dossiers 5940-5942, 120
    dossier 5940
    D.J. Reeskamp
    dossier 5941
    “Eerste Rotterdamse Verzekeringsmij” (Staatsmijnen)
    dossier 5942
    P. van Hoecker (Fruitsimporteurs)
  - Dossiers 5943-5948, 121
    dossier 5943
    Burgemeester van Den Helder (Mw. Zaal-Cats)
    dossier 5944
    G.F. Wilde
    dossier 5945
    M.L. van Acht
    dossier 5946
    G.J. Bormans en E.A. van Riel
    dossier 5947
    A.F. Braun (Pension “Beatrix”)
    dossier 5948
    H.J.D. De Fremerij
  - Dossiers 5949-5962, 122
    dossier 5949
    H.De Hoog (Ontruiming Dienstwoning te Oosterhout)
    dossier 5950
    Aannemersbedrijf Henzen (betreft L.A. Kneefel)
    dossier 5951
    Gemeente Huizen
    dossier 5952
    P.J.C. van Nimwegen (Ontruiming)
    dossier 5953
    N.V. De erven De Weduwe J. van Nelle (betr. Overweel)
    dossier 5954
    Onteigening Gieten/Groningen en van der Vlag
    dossier 5955
    Rijkskweekschool voor Vroedvrouwen/van der Kop
    dossier 5956
    L.C.J. Sinke
    dossier 5957
    E.C. van Setten (Ontruiming Dienstwoning te Beekbergen)
    dossier 5958
    P.J. Schepers
    dossier 5959
    J. Spaan (Ontruiming Dienstwoning te Bakkum)
    dossier 5960
    Strafzaak Schotten/Defensie
    dossier 5961
    N.A. Reintjes en C.J. Uijleman
    dossier 5962
    V.I.B. Algemeen (Correspondentie)
  - Dossiers 5963-5966, 123
    dossier 5963
    T.A.P. Vernout (betr. ongeval De Vries)
    dossier 5964
    Bedrijfsvereniging voor het Agrarisch Bedrijf
    dossier 5965
    Gemeente Soest (betreft W. van der Does)
    dossier 5966
    L. Heukels, Nederlandse Landstormcommissie, Oranje Nassau Mijnen
  - Dossiers 5967-5973, 124
    dossier 5967
    J.A.C. Lindeman
    dossier 5968
    “Ocean Accident and Guarantee Corporation LTD.
    dossier 5969
    S.L. Sparenreijk (beslag Soesman)
    dossier 5970
    I. van Sluijs (betr. Pension Oostlander)
    dossier 5971
    N.V. Vlaskop
    dossier 5972
    J. Beck
    dossier 5973
    B.S.J.M. Hulshof
  - Dossiers 5974-5978, 125
    dossier 5974
    H.J. Kolenbrander
    dossier 5975
    Mijnwerkersfonds
    dossier 5976
    J. Quispel
    dossier 5977
    Wang Hong
    dossier 5978
    N.V. Verzekeringsmij Dordrecht-Nederland, en Excess Insurance Company LTD.
  - Dossiers 5979-5987, 126
    dossier 5979
    T.A. van Gemert
    dossier 5980
    Gemeente Amsterdam (C.F. van der Meulen)
    dossier 5981
    A. Groen (Ontruiming Dienstwoning Haarlemmerliede)
    dossier 5983
    H.A. van Lier
    dossier 5984
    W. Mastenbroek
    dossier 5985
    Nieuwe Algemene Bedrijfsvereniging te Amsterdam
    dossier 5986
    Nederlandse Brand- en Zee Assurantiemij van 1842
    dossier 5987
    S. Nort
  - Dossiers 5988-5992, 127
    dossier 5988
    A.J. van den Hurk
    dossier 5989
    Raad van Arbeid Leeuwarden
    dossier 5990
    Rijkswaterstaat/G. Merks en C. Blankers
    dossier 5991
    Nederlandse Transportverzekeringsmij en van Swaay
    dossier 5992
    J.W. (M.S. “Disponibel”)
  - Dossiers 5993-5996, 128
    dossier 5993
    P.A. van Wijck (Ontruiming Dienstwoning Utrecht)
    dossier 5994
    N.V. Houtindustrie v/h Jean Wienese en co
    dossier 5996
    B.L. Star
  - Dossiers 5998-6002, 129
    dossier 5998
    N.V. Algemeen Technisch Ontwerpburo Alto
    dossier 5999
    Firma O. Hansen en Zn.
    dossier 6000
    W.H. Kiers
    dossier 6001
    Koninklijke Nederlandse Stoomboot Maatschappij N.V.
    dossier 6002
    D.H. Scherling
  - Dossiers 6003, 130
    dossier 6003
    H.A. van Meegeren
  - Dossiers 6004-6005, 131
    dossier 6004
    N.V. Aannemingsmij P.C. Zanen
    dossier 6005
    Centrale Werkgevers Risico Bank
  - Dossiers 6006-6012, 132
    dossier 6006
    N.V. van Doorne’s Automobielfabriek te Eindhoven en De Nieuwe Rotterdamse Courant N.V. te Rotterdam
    dossier 6007
    J.A. Holtslag
    dossier 6008
    The Liverpool and London and Globe Insurance LTD.
    dossier 6009
    J.C. Loriaux
    dossier 6010
    Min. van Volkshuisvesting/H. Godschalk
    dossier 6011
    N.V. Nederlandse Lloyd Ongevallen
    dossier 6012
  - Dossiers 6013-6017, 133
    dossier 6013
    Noord- en Zuid-Hollandse Lloyd
    dossier 6014
    S.F. Krens (Ongeval van Nuland)
    dossier 6015
    Strafzaak Ir. K.W. Pabst
    dossier 6016
    P.G. Sipkema (Ontruiming Dienstwoning te Deelen)
    dossier 6017
    Aannemersbonden en Dura
  - Dossiers 6018, 134
    dossier 6018
    N.V. Aannemingsmaatschappij P.C. Zanen
  - Dossiers 6019, 135
    dossier 6019
    Crisis Zuivelcentrale en H. van der Veen
  - Dossiers 6020-6021 III, 136
    dossier 6020
    Mr. James (betr. faillissement Nijsse)
    dossier 6021 I-III
    Tabakszaken (Hoboken-Senemba)
  - Dossiers 6021 IV-6021 VI, 137
    dossier 6021 IV-VI
  - Dossiers 6021 VII-6025, 138
    dossier 6021 VII-IX
    dossier 6022
    M. Bouw (Ongeval Bouman)
    dossier 6023
    J.W. van Lingen
    dossier 6024
    G. Sevink
    dossier 6025
    Transportverzekeringsmij De Nederlanden van 1845
  - Dossiers 6026-6031, 139
    dossier 6026
    M.H. Dullens
    dossier 6027
    G. van der Hoeff
    dossier 6028
    W. van Hövlen
    dossier 6029
    N.V. Belgisch Recht Société Anonyme De Transports-Plouvier en Co. (betr. M.S. “Jali” en M.S. “Citerna”)
    dossier 6030
    Gemeente Klundert (beslag Rompa)
    dossier 6031
    C.J. Kools
  - Dossiers 6032-6035, 140
    dossier 6032
    J.P.G. Nouwens
    dossier 6033
    N.V. Nederlandse Spoorwegen
    dossier 6034